臺灣臺南地方法院民事裁定            100年度司護字第283號
聲  請  人  臺南市政府
法定代理人  賴清德    
相  對  人
即受安置人  張A         姓名.
法定代理人  張B         姓名.
            張C         姓名.
上列當事人間聲請延長安置事件，本院裁定如下：
    主  文
准將相對人張A延長安置於中途學校，繼續施予特殊教育。
聲請程序費用新臺幣壹仟元由相對人負擔。
    理  由
一、按主管機關發現兒童或少年從事性交易或有從事之虞者，應
    將該兒童或少年暫時安置於其所設之緊急收容中心，並應於
    安置起72小時內提出報告，聲請法院裁定。又法院受理前項
    報告時，除有(一)該兒童或少年顯無從事性交易或從事之虞者
    ，法院應裁定不予安置並交付該兒童或少年之法定代理人、
    家長、最近親屬或其他適當之人。(二)該兒童或少年有特殊事
    由致不宜安置於短期收容中心者。法院得裁定交由主管機關
    安置於其他適當場所之情形外，應裁定將兒童或少年交付主
    管機關安置於短期收容中心，兒童及少年性交易防制條例第
    15條第2項、第16條分別定有明文。次按主管機關依前條（
    同上條例第16條）安置後，應於2週至1個月內，向法院提出
    觀察輔導報告及建議處遇方式，並聲請法院裁定。又法院依
    審理之結果，認為該少年有從事性交易者，除有下列情形之
    一者外，法院應裁定將其安置於中途學校，施予2年之特殊
    教育：(一)罹患愛滋病者。(二)懷孕者。(三)外國籍者。(四)來自大
    陸地區者。(五)智障者。(六)有事實足證較適宜由父母監護者。
    (七)其他事實足證不適合中途學校之特殊教育，且有其他適當
    之處遇者。特殊教育實施逾二年，主管機關認為有繼續特殊
    教育之必要者，得聲請法院裁定，延長至滿二十歲為止。兒
    童及少年性交易防制條例第17條第1項、第18條第2項、第6
    項亦分別定有明文。
二、本件聲請狀意旨略以：相對人張A於民國98年10月26日下午9
    時由相對人之父陪同報警遭受性侵害，經臺南縣警察局麻豆
    分局偵查相對人疑涉從事性交易，因相對人係未滿18歲之少
    女，聲請人業於98年10月27日下午3時許將相對人緊急收容
    ，並經鈞院98年度司護字第78號核准將相對人安置於中途學
    校，施予特殊教育。今考量案家家庭功能與經濟收入仍待提
    升，相對人法定代理人親子功能尚顯薄弱，再者相對人正處
    於就學期間，如依期返家，恐有學業轉銜及生活適應性問題
    。為使相對人獲就學權利保障，評估有繼續受特殊教育之必
    要，爰向法院聲請准予延長安置於中途學校等語。
三、經查，聲請人主張相對人張A於民國98年10月26日下午9時由
    相對人之父陪同報警遭受性侵害，經臺南縣警察局麻豆分局
    偵查相對人疑涉從事性交易，因相對人係未滿18歲之少女，
    聲請人業於98年10月27日下午3時許將相對人緊急收容，並
    經本院裁定准將相對人安置於中途學校等情，業經本院依職
    權調閱98年度司護字第54、78號卷宗，查核屬實，堪予認定
    。
四、另查，依聲請人所提出之觀察輔導報告書，其中診斷分析之
    內容略以：
    1.案主學習態度主動積極，熱心服務，對班上事務或團體活
      動會主動參與，在行為表現上循規蹈矩，能符合學校團體
      生活的要求及規定，但在情緒表達與人際互動部分仍需不
      斷引導、協助。
    2.案主有心完成高職學業，案父也支持案主決定。惟案家經
      濟狀況不佳，案父母親職能力尚顯薄弱。評估繼續協助案
      主發展較成熟、穩定的處事態度與情緒表現，同時取得高
      二上學期的學分後再協助案主轉校及返家為妥。
五、綜合上開說明，本院認相對人法定代理人親職功能不佳，家
    庭支持功能有待加強，相對人仍由聲請人予以輔導協助為妥
    ，考諸各情，聲請人之聲請於法尚無不合，應予准許。
六、依非訟事件法第21條第2項、第24條第1項、民事訴訟法第78
    條，裁定如主文。
中    華    民    國   100    年    10    月    18    日
                  家事法庭    司法事務官  林可婷

以上正本係照原本作成。
如對本裁定抗告須於裁定送達後10日內向本院提出抗告狀，並應
繳納抗告費新臺幣1,000元整。
中    華    民    國   100    年    10    月    19    日
                              書  記  官  郭春慧